# 可供出售金融资产转回有时间要求吗？

提问人：rainy418 时间：2012-11-23 10:11:24
请问是否有这样的说法： “可供出售债务工具允许在当期转回。可供出售权益工具资产减值在当期不可以转回。” 如果有，出自哪里？

回答人：chenyiwei
没有这种说法。准则规定，可供出售债务工具的减值准备在导致计提减值准备的因素消失后可以转回；可供出售权益工具的减值准备不能通过损益转回。这两者的区分并不是看是否发生于计提减值准备的当期。